Diego Mena

HO IA DE VIDA

Profesión: Ingeniero Electrónico, Especialista en gestión de proyectos Matrícula Profesional: CN206-133474

☎(+57) 3059395154 ⊠ ingelectronicadj@gmail.com *



Perfil profesional

Ingeniero experto con más de 10 años de experiencia en el desarrollo de software fullstack y en proyectos educativos e-learning. Especializado en la creación de soluciones digitales accesibles y eficientes, con una sólida trayectoria en la implementación de herramientas innovadoras y tecnologías de última generación para mejorar la calidad y accesibilidad de la educación en línea. Capaz de liderar equipos multidisciplinarios, gestionar proyectos complejos y aplicar principios de UX y accesibilidad para desarrollar productos que generen un impacto positivo en el usuario final.

Formación académica

- Magíster en gerencia de proyectos, *Universidad Nacional Abierta y a Distancia*, Bogotá D.C., Actualmente en trabajo de tesis, materias en su totalidad aprobadas.
- 2021 **Especialista en gestión de proyectos**, *Universidad Nacional Abierta y a Distancia*, Bogotá D.C., Especialidad: Ejecución de proyectos orientados a Internet.
- 2018 **Ingeniero Electrónico**, egresado de la Universidad Distrital Francisco José de Caldas, Bogotá D.C., Especialidades: Telemática, Sistemas Embebidos, Procesamiento Digital de Señales e Imágenes.

Formación complementaria

- Especialización en Accesibilidad Web, "Platzi", Destaca la dedicación y competencia del participante en 18 cursos que abarcan desde los fundamentos del diseño web hasta aspectos avanzados de accesibilidad y usabilidad. La formación integral incluye temas esenciales como auditoría de proyectos, evaluación en diseño, empatía, y diseño centrado en el usuario. Además, demuestra un enfoque específico en la inclusión, participando en cursos especializados sobre personas con discapacidad auditiva, diseño de experiencias de aprendizaje inclusivas y tecnología accesible, subrayando así una preparación sólida para contribuir a la creación de entornos digitales accesibles y centrados en el usuario., Duración: 18 cursos.
- Project Management Specialist, "Platzi", Abarca 17 cursos que ofrecen una formación integral en la gestión de proyectos y habilidades relacionadas. Desde los fundamentos del Project Management hasta técnicas avanzadas como OKRs para Managers, la especialización cubre aspectos esenciales para la planificación, ejecución y cierre efectivo de proyectos. Con un enfoque en herramientas prácticas y aplicaciones para una sólida base que le permita liderar proyectos con eficiencia y efectividad., Duración: 17 cursos.
- JavaScript Algorithms and Data Structures, "freeCodeCamp", Certificación profesional sobre estructuras de datos y algoritmos de JavaScript., Duración: 300 horas.
- 2021 **Especialista en Accesibilidad y diseño inclusivo**, "Universidad de Illinois", Certificación profesional sobre estandares de accesibilidad web, diseño universal y pautas de accesibilidad en entornos digitales., Duración: 100 horas.

- 2020 **Developer Responsive Web Design**, "freeCodeCamp", Certificación profesional sobre diseño y desarrollo de interfaces adaptables a todo tipo de pantalla, Duración: 300 horas.
- 2020 **Google IT Support**, *Certificado profesional de Soporte de TI*, Google, Especialista en soporte técnico para redes informáticas, sistemas operativos, infraestructura de servicios y seguridad informática. Duración: 300 horas.
- 2019 **Frontend Developer**, "Platzi", Certificación en desarrollo de aplicaciones web, tras finaliazión de cursos de la escuela Javascript., Duración: 100 horas.
- 2018 **Sage en servidores y redes IPv6**, "Hurricane Fremont California", Certificación Internacional para manejo de servidores y redes incluyendo las soportadas por los protocolos IPV4/IPV6, Duración: 300 horas.
- 2018 **Desarrollador Full Stack en Tecnologías Híbridas**, "Federación Colombiana de la Industria de Software y Tecnologías Informáticas Relacionadas FEDESOFT", Certificación en diseño y desarrollo de aplicaciones web, Duración: 100 horas.

Experiencia laboral

Sector tecnológico

2019 - 2024 **Desarrollador tecnopedagógico**, *Universidad Nacional Abierta y a Distancia*.

Certificación laboral por 4 años y 10 meses.

Funciones: Liderar proyectos de desarrollo sobre ambientes virtuales de aprendizaje, auditar recursos educativos digitales y desarrollar herramientas web para la automatización de procesos. Algunos proyectos de gran impacto: Lideré el proceso de actualización tecnológica de la Universidad en el año 2020, desarrollé todas las vistas de aulas modelo para la oferta de cursos de las distintas facultades y logré automatizar varios procesos para que los docentes pudieran crear cursos con estándares de calidad aportando a la NTC6576 - Norma Técnica Colombiana para el Diseño y Oferta de Cursos en Ambientes Virtuales de Aprendizaje.

2023 Experto en accesibilidad web, CognosOnline, Bogotá.

Certificación laboral por 2 meses.

Funciones: Fortalecer competencias y habilidades en accesibilidad web a los funcionarios encargados de los sitios web institucionales de la Contraloría General de la República de Colombia.

2022-2023 **Profesional IT**, *DOKUMA: creatividad y tecnología*, Bogotá.

Certificación laboral por 1 año.

Funciones: Diseñar, desarrollar y mantener plataformas educativas y cursos virtuales de aprendizaje, al margen de las tendencias y avances en tecnologías e-learning. Aportar al desarrollo de la plataforma educativa para la Dirección de Análisis Sectorial y Promoción DASP del Ministerio de Comercio, Industria y Turismo, MinCIT; brindar acompañamiento tecnopedagógico sobre mallas curriculares y supervisar el diseño y desarrollo de recursos educativos digitales. Aportar innovación a los procesos educativos alineados por Fontur y su actual uso de herramientas e-learning. Presentar informes sobre usabilidad y accesibilidad de la plataforma educativa y a su vez promover buenas prácticas para la mejora continua de contenidos educativos digitales.

2022 **Coordinador de educación TI**, *Universidad Autónoma de Bucaramanga*, Bogotá.

Certificación laboral por 2 meses.

Funciones: Coordinar y supervisar el cierre de la formación técnico laboral en desarrollo de software para el programa MisiónTIC 2022 del MinTIC, gestionar los recursos técnicos y tecnológicos necesarios, así como contratar y supervisar al personal necesario para la implementación exitosa de la ruta de formación.

2021 - 2022 **Desarrollador e-learning**, *Universidad de Cundinamarca*.

Certificación laboral por 3 meses.

Funciones: Liderar y encaminar equipos de desarrollo destinado a la creación de recursos educativos digitales a la medida bajo empaquetamiento SCORM, garantizando su adecuada integración con Moodle. Mi rol fue dado a la auditoría de calidad de los productos digitales a entregar.

2021 - 2022 Diseñador educativo, Fundación Escuela - Proyecto Alcaldía de Medellín.

Certificación laboral por 4 meses.

Funciones: Diseñar la estructura curricular del programa Técnico Laboral en Ciberseguridad y desarrollar documentos Syllabus asociados a las áreas técnicas del programa académico.

2020 - 2021 Asesor de tecnología de la información, CRC Conductores de Colombia 2 SAS.

Certificación laboral por 1 año y 10 meses.

Funciones: Contratista para la ejecución de actividades de desarrollo de sistemas informáticos, administración de datos y aprovisionamiento de software en infraestructura del centro de reconocimiento de conductores.

2018 - 2019 Diseñador Electrónico, Ashara Studios, Bogotá.

Certificación laboral por 1 año y 3 meses.

Funciones: Plantear solución a proyectos de tecnificación y automatización industrial orientados al Internet de la cosas. Diseñar, desarrollar e implementar software y hardware, con el propósito de monitorear o realizar alguna acción remota en específico desde cualquier parte con cobertura a internet o dentro de una zona de cobertura por radiofrecuencia.

2014 - 2017 Programador de Aplicaciones Informáticas, Assersum/Regional, Santander.

Certificación laboral por 4 años.

Funciones: Desarrollar programas para computadora o servidores en la nube según las especificaciones técnicas, aplicando principios, conceptos, métodos y buenas prácticas de programación, prestar asistencia y soporte a problemas de los usuarios, probar e implementar herramientas de software, mantener la funcionalidad de aplicaciones y programas informáticos, actualizándolos de acuerdo a requerimientos especificados por las organizaciones. Durante el tiempo de trabajo se recibió merito regional de la gobernación de Santander tras la creación de servicios web para la inclusión de personas con discapacidad auditiva a la educación media online.

Independiente

2010 - 2024 Desarrollador, Freelance, Bogotá.

Áreas: Programación, análisis de datos y diseño electrónico.

Funciones: Desarrollar software a la medida en diferentes lenguajes de programación, frameworks y tecnologías, realizar análisis de datos para identificar patrones y tendencias, utilizando herramientas y técnicas de análisis de datos, diseñar circuitos y sistemas, incluyendo esquemas eléctricos, diseño de PCB y pruebas de prototipos de software y hardware.

Conocimientos de computación

HTML5 CSS3 Javascript jQuery Web Designer, Conocimientos en diseño de aplicaciones y sitios web, manejo de librerías como flexbox, bootstrap, materialize, gestores de contenido web como Wordpress, Joomla, Ghost, Hugo, Grav y Moodle, actualmente en curva de aprendizaje del framework React para Frontend.

PYTHON

Data Scientist, Conocimientos en análisis y representación gráfica de grandes volúmenes de datos, se ha trabajado con librerías como ScyPy, NumPy, Bokeh, Pandas & MatPlotLib.

C C++ JAVA **Hardware Designer**, *Conocimientos en diseño electrónico e interfaces para dispositivos*, se ha trabajado con microcontroladores Atmel, Launchpad, Freescale, sistemas embebidos como PsoC 5 y miniordenadores como la Raspberry Pi.

Reconocimientos

2018 - Bogotá Primer Puesto **AngelHack**, "IBM & Hurify", Enfoque del evento: Internet de las cosas e Inteligencia Artificial., Nombre del proyecto: IceB.

Reseña: Sistema que facilita la interacción social entre personas y mejora las experiencias asociadas a las compras y transacciones.

2017 - B/manga Primer Puesto Regional Santander Digital, "Universidad Pontificia Bolivariana y la Gobernación de Santander", Enfoque del evento: Python para resolver problemas a personas con discapacidad, Nombre del proyecto: Assersum - Reproductor de video incluyente con Interprete de lenguaje de señas Colombianas.

Reseña: Desarrollo de una plataforma tecnologica para el aprendizaje online incluyente (moodle, reproductor de video) para el aprendizaje y capacitación del lenguaje de señas.

2017 - Medellín Primer Puesto **IA Experience**, "Escuela de ingenieros de Antioquía, MinTIC y BIOS(Centro de bioinformática y biología computacional)", Enfoque del evento: Inteligencia Artificial, Nombre del proyecto: RIU: Reacción inmediata a urgencias.

Reseña: Desarrollo de un sistema loT con inteligencia artificial para resolver el problema de acumulación de personas y lentitud en el diagnostico del nivel de TRIAGE en salas de urgencias.

Eventos

IAW 2022 V Seminario de Accesibilidad Web e Inclusión en la Educación Virtual.

Ciudad: Bogotá - Octubre de 2022 - Invitado como ponente.

Exposición: "Proyecciones y desafíos en la educación inclusiva para el futuro: IA's y el metaverso." Muestra de herramientas y tendencias para el uso de inteligencia artificial y ambientes virtuales con AR/VR.

Reduc@te

REDUC@TE para la educación mediada por tecnologías digitales.

Colombia 2021 Ciudad: Bogotá - Octubre de 2021 - Invitado como ponente.

Exposición: "Software libre de integración a la Ruta para el control de la evaluación del aprendizaje en la UNAD." Experiencias y aprendizaje de jornadas con proctoring.

IAW 2021 IV Seminario de Accesibilidad Web e Inclusión en la Educación Virtual.

Ciudad: Bogotá - Noviembre de 2021 - Invitado como ponente.

Exposición: "Buenas prácticas en el desarrollo web accesible." Experiencias en la implementación de las pautas de accesibilidad web en los procesos educativos inclusivos.

TELEDU 2020 XXVI Congreso Internacional sobre Educación Virtual.

Ciudad: Bogotá - Invitado como ponente.

Exposición: "Herramientas tecnológicas implementadas en el campus virtual de la UNAD aportando a los procesos de inclusión educativa."

IAW 2020 III Seminario de Accesibilidad Web e Inclusión en la Educación Virtual.

Ciudad: Bogotá - Octubre de 2020 - Invitado como ponente.

Exposición: "Un acercamiento al uso de tecnologías para auditar recursos con accesibilidad web." Ejercicios prácticos y orientaciones desde el código.

Campus Party

Plataforma de innovación abierta.

2019 Ciudad: Bogotá - Invitado como conferencista.

Exposición: "El Internet de las cosas en áreas de innovación, desarrollo, creatividad y emprendiemiento."

IICTA 2018 IV Congreso Internacional de investigación e innovación en ingeniería, ciencia y tecnología de alimentos.

Ciudad: Santiago de Cali - Invitado como ponente.

Exposición: "Redes inalámbricas para la Agricultura de precisión."

Publicaciones

- 2023 **Inclusión y accesibilidad web. Diseño e implementación en la UNAD**, Recurso educativo digital, Repositorio Institucional UNAD.
- Desarrollo de herramienta digital para el apoyo de la gestión tecnopedagógica de cursos en el campus virtual de la UNAD, Resultados de investigación, Actualmente en proceso de patente modelo utilidad.

- 2020 **High Power Led Lighting System For The Precision Agriculture**, Revista Científica: "Journal of Engineering and Applied Sciences", ARPN Asian Research Publishing Network, Revista clase B.
- ¿Cómo implementar una estrategia de originalidad en la educación virtual?, Fundación Organización Universitaria Interamericana, MEIN 2020, Artículo de Libro...
- Sistema loT para el monitoreo y control de fuentes de luz artificial aplicado a la agricultura de precisión, Revista Científica: "Actualidad y Divulgación Científica", Universidad de Ciencias Aplicadas y Ambientales UDCA, Revista clase B.

Cursos de corta duración

- 2023 Curso de Inteligencia Artificial para Product Discovery y Product Design, "Platzi", Certificado de competencias que valida el aprendizaje sobre herramientas de Inteligencia Artificial en el proceso de descubrimiento y diseño de productos., Duración: 15 horas.
- 2023 Curso de Herramientas de Inteligencia Artificial para Developers, "Platzi", Certificado de competencias que valida el aprendizaje sobre herramientas para depurar código fuente de forma más eficiente, documentar procesos de manera sistemática, practicar Pair Programming con Inteligencia Artificial y resolver problemas comunes en equipos de desarrollo de manera efectiva., Duración: 14 horas.
- 2023 **Curso de Prompt Engineering con ChatGPT**, "Platzi", Certificado de competencias que valida el aprendizaje sobre la mejora de los resultados que se obtienen de ChatGPT y otros LLM usando técnicas de prompt engineering., Duración: 15 horas.
- 2023 **Curso de Engineering Management**, "Platzi", Certificado de competencias que valida el aprendizaje sobre las bases para ser un líder exitoso/a en equipos de ingeniería, dirigir el desarrollo y entrega de productos de ingeniería, Duración: 12 horas.
- 2022 **Scrum CASF/SFC/SFPC**, "SkillFront", Certificado profesional en el marco de trabajo SCRUM, sus artefactos, roles y eventos, Duración: 24 horas.
- 2022 **Moodle Developer**, "Moodle", Este certificado de finalización es otorgado por haber completado con éxito el programa Moodle Academy, Moodle Developer, Duración: 14 horas.
- 2022 **Moodle 4 for Admins**, "*Moodle*", Un curso breve para administradores que desean conocer las nuevas funciones de Moodle 4.0 , Duración: 16 horas.
- 2021 **Gestión de proyectos PMBOK**, "Platzi", Fundamentos del Project Management Institute (PMI) para obtener orientarse a certificación Project Management Certificate (PMP), Duración: 40 horas.
- Javascript Avanzado, "LinkedIn Learning", Buenas prácticas de desarrollo web usando ES5 y ES6, el así como manejo de procesos confluyentes y estructuras de datos complejas, Duración: 40 horas.
- 2021 **Manipulación del DOM**, "Platzi", Exploración de APIs y manipulación de eventos sobre el DOM para el desarrollo de páginas web interactivas, Duración: 40 horas.
- Análisis de Datos para la Gestión de Proyectos, "Platzi", Herramientas para el análisis de datos y diagnóstico de proyectos bajo los estándares del Project Managment Institute (PMI), Duración: 40 horas.
- **Debugging con Chrome DevTools**, "*Platzi*", Resolución de problemas frente al desarrollo de software mediante herramientas Devtools, Duración: 40 horas.
- 2021 **Curso profesional de Git y Github**, *"Platzi"*, Gestión de control de versiones en proyectos digitales con Git, Duración: 40 horas.
- **Optimización Web**, "Platzi", Técnicas, estrategias y buenas prácticas para la optimización del performance en sitios web, Duración: 40 horas.

2021 **Gestión de PDF con Adobe Sign**, "Green Know", Gestionar profesionalmente los documentos en formato PDF, realizar documentos de alto impacto en el formato mas usado en el mundo y estandarizar la producción de las compañías en términos de publicación de documentos. , Duración: 16 horas.

Referencias

Personales Hector Andres Hernandez

PhD. Ingeniero Industrial

Docente de la Universidad Nacional Abierta y a Distancia.

Correo Electrónico: andreshernandez19@gmail.com

Celular: 3162546067 (Whatsapp)

Personales Elvis Eduardo Gaona García

PhD. Ingeniero Electrónico

Líder de investigación del grupo de telecomunicaciones de la Universidad Distrital.

Correo Electrónico: elvisgaona@gmail.com

Celular: 3003459899 (Whatsapp)

Laborales Maria Luisa Barreto Sandoval

Ingeniera de sistemas.

Líder de la vicerrectoría de medios y mediaciones tecnopedagógicas de la UNAD.

Correo Electrónico: maria.barreto@unad.edu.co

Celular: 3002648984 (Whatsapp)